臺灣橋頭地方法院民事判決
111年度橋小字第469號
原      告  約有精品有限公司

法定代理人  柳約有  
被      告  莊心慈  
上列當事人間請求損害賠償事件，本院於民國111年6月21日言詞
辯論終結，判決如下：
    主      文
被告應給付原告新臺幣1,980元，及自民國111年4月17日起至清
償日止，按年息百分之5計算之利息。
訴訟費用新臺幣1,000元由被告負擔。
本判決得假執行。
    事實及理由
一、原告主張：被告透過臉書接受原告法定代理人柳約有邀約，
    在臉書推銷原告之產品「黃金沐浴乳」，原告於民國108年9
    月30日，寄送1瓶價值新臺幣（下同）1980元、容量為950ml
    、未曾拆封使用之上開沐浴乳（下稱系爭沐浴乳）予被告，
    供被告拍照放上臉書展示推銷之用，但並未授權被告得將上
    開沐浴乳拆封使用。被告收受後至109 年3 月，均未售出任
    何沐浴乳，原告遂請被告寄還系爭沐浴乳至新北市○○區○○路
    0段00號1樓「全家便利商店五股新五店」，被告寄還後，原
    告於109年6月6日22時11分許，至上開超商領取系爭沐浴乳
    時，發覺系爭沐浴乳封條遭撕破，且添加不明液體，系爭沐
    浴乳已無法再為販售，致原告受有1,980 元之財產損害，爰
    依民法債務不履行或侵權行為法律關係，請求擇一為勝訴之
    判決等語。聲明為：被告應給付原告1,980 元及自本件起訴
    狀繕本送達翌日起至清償日止，按年息百分之5 計算之利息
    。 
二、被告則以：我確實有收到系爭沐浴乳，原告也有說拍照的時
    候要把系爭沐浴乳外面的熱縮膜撕掉才不會反光，不可以拆
    除封條。但我拍照後沒有動過系爭沐浴乳，沒有拆除封條，
    更沒有倒其他液體進去，而原告於109年6月6日22時11分許
    領取箱子時所拍攝的影片，可看出箱子外有寫我的名字，和
    我當初寄還時，箱子外無任何顯示不同，我懷疑箱子被動過
    手腳，也不能排除是貨運過程中損壞等語。並聲明：原告之
    訴駁回。
三、得心證之理由：
  ㈠按過失不法侵害他人之權利者，應負損害賠償責任。而過失
    之有無，應以是否怠於「善良管理人之注意」為斷者（最高
    法院19年上字第2746號判例意旨參照）。所謂「善良管理人
    之注意」係指依交易上一般觀念，認為有相當知識經驗及誠
    意之人應盡之注意而言（最高法院42年台上字第865號判決
    意旨參照）。
  ㈡原告曾向被告提起毀棄損壞之告訴，經檢察官當庭勘驗原告
    提出收到系爭沐浴乳包裹之光碟影片，勘驗結果如下：一名
    男子前往超商拿取貨物，箱子上寫有莊心慈三個字，當場開
    箱取出沐浴乳，箱內除一瓶沐浴乳之外，沒有其他東西，也
    沒有看到有液體滴下來，沐浴乳取出後瓶口封條有破損，旋
    即當場報案等語，有臺灣橋頭地方檢察署檢察官110年1月18
    日訊問筆錄可佐（見該署109年度偵字第13165號卷第20頁）
    ，由以上勘驗內容可見，系爭沐浴乳寄返原告時，其上紙封
    條已撕破，核原告所主張相符，足堪採信。
  ㈢對於原告主張於寄送系爭沐浴乳予被告前，已清楚表示不可
    以拆除封條乙情，為被告所不爭執（見本院卷第63頁）。可
    見原告已於寄送系爭沐浴乳時特別提醒被告，紙封條不要撕
    破以免無法再販售他人，而被告亦清楚此點，然事後卻違反
    此一注意義務，致紙封條遭毀損，被告顯有怠於善良管理人
    之注意，其有過失足堪認定。至於被告辯稱寄送時包裝的箱
    子外面沒有寫名字，但影片中的箱子卻寫有被告姓名，且可
    能因運送過程中所致等節，然被告於本院審理中陳稱在箱子
    裡有放防止碰撞的紙等語（見本院卷第64頁），應足以於運
    送過程中保護系爭沐浴乳，是難認運送過程中之碰撞造成系
    爭沐浴乳紙封條撕裂，且被告未提出當初寄送系爭沐浴乳予
    原告時之箱子外觀相片，或無法提出其他證據佐證有何外力
    導致紙封條撕裂，所辯均難認有理由。
  ㈣原告主張系爭沐浴乳之販售價額為1,980 元，有兩造對話紀
    錄在卷可證（見本院卷第49頁），又被告迄今從未以其他相
    同之物賠償原告，堪認原告所受損害為1,980 元，是原告請
    求被告給付如主文第1 項所示之金額，洵屬有據，應予准許
    。
四、從而，原告依侵權行為之法律關係，請求被告應給付原告1,
    980 元，及起訴狀送達翌日即111年4月17日（送達證書見本
    院卷第23頁）起至清償日止，按年息5％ 計算之利息，為有
    理由。至原告併依民法債務不履行規定，請求被告給付1,98
    0 元，因與上開侵權行為規定屬各別請求本院為擇一有利判
    決之選擇合併，而本院既就此部分為原告勝訴之判決，則其
    餘請求權主張，自無庸再予審究，併此敘明。
五、本件原告勝訴部分係小額程序為被告敗訴之判決，依民事訴
    訟法第436 條之20規定，應依職權宣告假執行。
六、訴訟費用負擔之依據：民事訴訟法第78條。
中　　華　　民　　國　　111 　年　　7 　　月　　7 　　日
    　　　　　　　橋頭簡易庭　法　　　官  郭育秀
以上正本係照原本作成。
如對本判決上訴，須於判決送達後20日內向本院提出上訴狀，並
須表明原判決所違背之法令及其具體內容與依訴訟資料可認為原
判決有違背法令之具體事實之上訴理由。（均須按他造當事人之
人數附繕本）。
民事訴訟法第436條之24第2項：對於本判決之上訴，非以違背法
令為理由，不得為之。
中　　華　　民　　國　　111 　年　　7 　　月　　7 　　日
      　　　　　　　　　　　　書　記　官  塗蕙如